{"related": [], "etymology": "euscald\u00fan +\u200e -izar", "url": "https://en.wiktionary.org/wiki/euskaldunizar", "definitions": ["to Basquify, to make Basque"], "verb": "euskaldunizar", "synonyms": [], "description": "euskaldunizar", "conjugations": {"imperative": {"affirmative": ["", "euskalduniza (t\u00fa) - euskalduniz\u00e1 (vos)", "euskaldunice", "euskaldunicemos", "euskaldunizad", "euskaldunicen"], "negative": ["", "no euskaldunices", "no euskaldunice", "no euskaldunicemos", "no euskaldunic\u00e9is", "no euskaldunicen"]}, "infinitive": "euskaldunizar", "indicative": {"future": ["euskaldunizar\u00e9", "euskaldunizar\u00e1s", "euskaldunizar\u00e1", "euskaldunizaremos", "euskaldunizar\u00e9is", "euskaldunizar\u00e1n"], "preterite": ["euskaldunic\u00e9", "euskaldunizaste", "euskalduniz\u00f3", "euskaldunizamos", "euskaldunizasteis", "euskaldunizaron"], "imperfect": ["euskaldunizaba", "euskaldunizabas", "euskaldunizaba", "euskalduniz\u00e1bamos", "euskaldunizabais", "euskaldunizaban"], "conditional": ["euskaldunizar\u00eda", "euskaldunizar\u00edas", "euskaldunizar\u00eda", "euskaldunizar\u00edamos", "euskaldunizar\u00edais", "euskaldunizar\u00edan"], "present": ["euskaldunizo", "euskaldunizas (t\u00fa) - euskalduniz\u00e1s (vos)", "euskalduniza", "euskaldunizamos", "euskalduniz\u00e1is", "euskaldunizan"]}, "pastparticiple": {"plural": {"feminine": "euskaldunizadas", "masculine": "euskaldunizados"}, "singular": {"feminine": "euskaldunizada", "masculine": "euskaldunizado"}}, "gerund": "euskaldunizando", "subjunctive": {"imperfect_se": ["euskaldunizase", "euskaldunizases", "euskaldunizase", "euskalduniz\u00e1semos", "euskaldunizaseis", "euskaldunizasen"], "future": ["euskaldunizare", "euskaldunizares", "euskaldunizare", "euskalduniz\u00e1remos", "euskaldunizareis", "euskaldunizaren"], "imperfect_ra": ["euskaldunizara", "euskaldunizaras", "euskaldunizara", "euskalduniz\u00e1ramos", "euskaldunizarais", "euskaldunizaran"], "present": ["euskaldunice", "euskaldunices", "euskaldunice", "euskaldunicemos", "euskaldunic\u00e9is", "euskaldunicen"]}}, "pronunciations": []}